臺灣高雄地方法院刑事判決　　　　　　　93年度訴字第3358號
公　訴　人　臺灣高雄地方法院檢察署檢察官
被　　　告　丑○○
選任辯護人　丙○○律師
　　　　　　甲○○律師
　　　　　　癸○○律師
上列被告因殺人未遂等案件，經檢察官提起公訴（93年度偵字第1
6922號），本院判決如下：
    主  文
丑○○殺人未遂，處有期徒刑柒年，褫奪公權肆年。
扣案之手槍壹支（含彈匣壹個，槍枝管制編碼00000000
00），沒收之。
    事  實
一、丑○○明知可發射子彈具殺傷力之制式手槍及子彈均屬槍砲
    彈藥刀械管制條例列管之槍彈，未經主管機關許可不得持有
    ，竟於民國93年6 月間某日，在高雄市○○區○○街394巷
    24號住處儲藏室內，發現其父蔡永盛（已歿）所藏放具殺傷
    力之九０制式手槍1 支（含彈匣1 個，槍枝管制編碼000000
    0000，係美國BRYCO ARMS廠製JENNINGS　NINE型口徑九MM制
    式半自動手槍）及具殺傷力之制式子彈5 顆。嗣於同年8 月
    27日凌晨2 時許，丑○○因故在電話中與前女友己○○及己○○之現任男友辛○○發生口角爭執，辛○○即聚集丁○○
    、吳明宗（真實姓名年籍不詳）及另一名姓名年籍不詳之成
    年男子，由辛○○駕駛TK─2185號自用小客車搭載己○○，
    丁○○等3 名男子駕駛1 部車號不詳自用小車，聯袂前往丑
    ○○之上述住處，欲找丑○○理論。丑○○見狀即撥打電話
    請友人戊○○、蔡祈欣、乙○○等人到場助陣，並將前述制
    式手槍1 支及制式子彈5 顆取出後隨身攜帶，其即無故持有
    上開具有殺傷力之制式手槍及子彈。惟乙○○、戊○○等人
    到場後，僅與丑○○商談數分鐘即先行離去。丑○○即與其
    隨後聚集之不詳姓名成年男子數名，躲藏在住處右前方之「
    宮廷皇冠」建築工地前方貨櫃後方，等待辛○○等人到來。
    嗣於同日凌晨3 時20分許，辛○○等人扺達丑○○上開住處
    後，由辛○○敲打丑○○住處之大門，丁○○跟隨在後，並
    面對丑○○住處大門，丑○○知悉前述制式手槍及子彈，具
    有強大之殺傷力，朝人之身體射擊，可能致被射擊之人死亡
    ，其雖預見上情，竟仍基於將辛○○、丁○○等殺害亦不違
    背其本意或在所不惜之不確定殺人犯意，旋即持上開具殺傷
    力之制式手槍，自其躲藏之貨櫃屋後跑出，朝辛○○等人所
    站立之位置先開2 槍，其中一槍擊中站立在辛○○後方丁○○之左胸部，造成丁○○受有左側血胸、氣胸等傷害。辛○○與己○○聽聞槍聲後，隨即奔跑至前述車輛上，適辛○○
    啟動車輛欲離開現場之際，丑○○又持前述手槍，接續在辛○○所駕駛車輛之右方乘客座車門旁連開3 槍（起訴書誤載
    對辛○○等人停車及躲藏之處連開3 槍）。辛○○與己○○
    開車離開現場後，得知丁○○受到槍傷後，始返回現場，將
    丁○○載至高雄醫學大學附設中和紀念醫院就醫，丁○○住
    進加護病房並由醫師救治數日後，始未發生死亡之結果，丑
    ○○等人於案發後隨即逃離現場，警方獲報趕抵現場時，在
    現場道路上及工地內扣得彈殼5 顆。嗣於同日下午1 時30分
    許，丑○○自知難逃法網，攜帶上開作案之制式手槍前往高
    雄市政府警察局三民第二分局陽明派出所（以下簡稱陽明派
    出所）投案，始循線查悉上情，並扣得上開制式手槍1 支。
二、案經辛○○、己○○訴由高雄市政府警察局三民第二分局報
    告臺灣高雄地方法院檢察署檢察官偵查後起訴。
    理  由
一、訊據被告丑○○固坦承於93年8 月27日凌晨，在電話中與前
    女友己○○之現任男友辛○○發生口角後，撥打電話請友人
    戊○○、蔡祈欣、乙○○等人到場。於當日凌晨3 時20分許
    ，辛○○等人抵達其住處，嗣於同日下午1 時30分許，其持
    上述手槍1 支，至高雄市政府警察局三民第二分局陽明派出
    所投案等事實，但否認有開槍殺人之犯行，辯稱：「我是出
    來頂罪的，槍是戊○○持有，也是他開槍的。子○○說我有
    在路上打電話說我開槍打到人，其實是乙○○5 、6 點時去
    我家問的時候，才知道這件事。還有她說我出事情後，他們
    才來載我，那是不正確的。事實上，我打電話叫戊○○過來
    ，我就問他有無帶東西過來，因為別人要打我，戊○○說沒
    有，他說要回去拿，我就與戊○○約在空地貨櫃屋見面，後
    來3 點差不多10分左右，戊○○就回來，後來過了幾分鐘左
    右，辛○○他們過來，他們3 、4 個人敲打我家的門，我知
    道有3 、4 個人，我害怕我家人打開門會危險，我從貨櫃屋
    出來，我要走到戊○○車子那邊時，戊○○就開槍了。起先
    開2 、3 槍，後來又開2 、3 槍，我將手槍搶下來，他就要
    我上車，我走路繞過戊○○之車頭上車，在交岔路口時，我
    有與己○○他們車子碰頭，己○○他們剛好要離開，己○○
    他們有看到我拿槍，就說是我開槍的，他們車子開過來，我
    距離他們很近，如果是我開槍，怎麼可能打不到他們。發生
    事情後，去蔡祈欣家，過了半個小時左右，就去戊○○他爸
    爸的工廠，就在那邊等到快中午，才去釣蝦場。那時後，我
    聯絡我家裡的人說我要去投案，我陸續都有打電話回去給我
    家人，那時候我認為都是我引起，所以我想一手扛起來，因
    為他們說只要關2 、3 年，後來我就去投案了」等語。辯護
    人之辯護意旨略以：「本案如前被告先前於檢察官前所供述
    ，他承認他知道戊○○有帶這枝槍來，當天案發時候，辛○○等人下車敲被告他家門，他要去理論，還沒有到那邊，戊○○就已經開槍，被告有阻止戊○○繼續開槍，但是戊○○
    又繼續開槍，而且被害人也證述他們沒有看到是誰開槍。雖
    然被告知道持有槍枝本身就已經罪刑很重，但是他還是坦承
    ，但是開槍不是被告所為，自不能由他承擔。依據卷內高雄
    醫學院附設中和醫院病歷急診創傷病歷所載，被告右眼有外
    傷性神經萎縮併黃斑部病變，目前右眼視力在零點2 以下，
    最佳矯正視力為眼前60公分；另被告右手第4 指曾遭切割傷
    併肌腱斷裂，經手術縫合仍無法伸直，是以被告在深夜有一
    眼幾近弱視且持槍射擊不便的情況下，實不可能開槍設中被
    害人梁駿瑋。被告未曾否認知悉槍枝，惟係為防身才叫戊○○攜帶，本意非在漫行開槍，二者刑度相差無幾，如非不願
    事實蒙塵不彰，實無必要硬拉自小一起長大，且當天來助拳
    之友人戊○○下水之理」等語。
二、惟查：
  (一)證人己○○於本院審理時具結後證稱略以：「（檢察官問：
    認識丑○○？）我們以前是男女朋友。（檢察官問：去年8
    月27日凌晨，你與丑○○在電話中發生口角？）是的。（檢
    察官問：你當天情形如何？）剛開始他打電話跟我聊天，講
    他心裏的事情，我們有聊到以前之事情，他有意思想要挽回
    ，講到後面，我向他說明我已經有男朋友，他一直打來，我
    不知道該怎麼辦，所以我請男朋友跟他講，講完之後，他們
    有發生口角，然後我聽我男朋友說他跟丑○○要約出去當面
    講清楚，我們就約好出去講。剛開始沒有約地方，後來丑○○他又打電話給我，問我們到了沒，叫我們去他家等。（檢
    察官問：你們幾個人過去？）5 個。我、我男朋友、丁○○
    ，還有另外二個人我不知道名字，他們是我男朋友找去的。
    （檢察官問：你們到了現場，發生什麼事情？）我們到了現
    場，就直接去敲他家的門，但是都沒有人應門，然後過了幾
    沒有分鐘，就聽到槍聲。我們全部嚇得跑開，我們朋友已經
    跑不見了，我與我男朋友上車要走，我們要走時，看到有人
    朝我們這邊衝過來，我當時認為應該是丑○○，事後我想一
    想，不知道是否就是他，因為我們看到好幾個人一起過來，
    當下我認為應該其中有一個人是丑○○，然後朝我們車子衝
    過來的那個人，手上拿一個東西向我們這邊丟，後來車上有
    聽到「碰」一聲，之後又聽到槍聲，然後我們開車就走了。
    之後又有人打電話給我，就是我男朋友其中一個朋友就打電
    話給我，說丁○○中槍。（檢察官問：知道丁○○中槍後，
    你們如何處理？）原先我們在附近繞，天色很黑，因為接到
    電話，所以我們去現場附近接他。（檢察官問：第一次按門
    鈴就聽到槍響？）是我們叫門之後。（檢察官問：聽到幾聲
    槍響？）二、三聲。（檢察官問：聽到槍響後，你與你男朋
    友就回到車上，回到車上後你看到其中像丑○○的人衝過來
    ，後來又聽到槍聲幾聲？）二、三聲。（檢察官問：那與丑
    ○○他們一起衝過來的人是否認識？）除了丑○○外，其餘
    不認識。（檢察官問：己○○丑○○當時手上拿什麼東西？
    ）當時很黑，我看不清楚。（檢察官問：聽到第二次槍聲時
    ，丑○○手上有無拿東西？）是有。（辯護人問：你們5 人
    開幾部車？）2 部。（辯護人問：剛才說你們先敲門，聽到
    有槍聲，然後你們跑開後，看到一群人衝過來？）我們敲門
    時，沒有看到人，我們聽到槍聲後，我們整群人散開，後來
    我與我男朋友上車要走，我們有看到一群人，其中的一個人
    衝過來。（辯護人問：這個人跑到距離你們多遠，有無停下
    來？）就很近，大概是面對面之距離，那時那個人衝過來，
    後來又閃開。（辯護人問：這個人你確定是丑○○？）其實
    也不確定，因為當時我只認識丑○○他一人。（辯護人問：
    你在警察局時，說丑○○從工地跑出來，手裡拿著1 把槍，
    朝你們小客車開2 、3 槍？是否實在？）當時我只認識他一
    個人，心裡很氣，心想應該是他，我當時看到好幾個人，丑
    ○○又高高的，而且距離我們比較近，我在警察局時，就指
    稱是他。（辯護人問：你確定看到有人朝你們車子開二槍之
    動作？）那個人手裡有拿東西，我看到他好像有開槍、還是
    有丟東西的姿勢，而且我們聽到『碰』、『碰』二聲。我有
    看到動作，但不確定是槍聲。（辯護人問：你們要離開時，
    現場有無看到別的車子？）是的。就在我們對面，是黑色之
    車子。（辯護人問：什麼車子？）不記得。（辯護人問：己○○車上有無人？）我們看到車子旁邊出來一群人。（審判
    長問：你剛才說有一個人跑到你們前面，幾乎到達面對面之
    距離是什麼情形？）是我們開車要走的時候。（審判長問：
    幾乎面對面，你有看到他是誰？）因為我們開車要走，當時
    天色很黑，我們心理很緊張，他有拿東西，對我們不知道是
    開槍還是丟東西，我有聽到『碰』一聲，我與男朋友都低頭
    下來。（審判長問：有無看到誰開槍？）我們看到好幾個人
    ，其中有人開槍，我不知道是誰，我們在敲門時，就聽到槍
    聲了。從頭到尾總共5 、6 聲，敲門時聽到2 、3 聲，開車
    要走時，聽到2 、3 聲。（審判長問：你敲門時，聽到槍聲
    是在哪裡擊發？）我不知道，離我們很遠。（審判長問：你
    們車子要走時，聽到之槍聲是在哪裡開槍？）是在我們前面
    ，但是距離多遠我不知道，我們要走了，我們車子引擎也大
    聲，所以我們聽到槍聲，也不知道在哪裡開槍」等語（參本
    院94年2月25日審判筆錄第2至7頁）。
  (二)是由證人己○○之前述證詞，可知渠係證稱與被告丑○○曾
    為男女朋友關係，於93年8 月27日凌晨，被告與渠之現任男
    友辛○○在電話交談中，發生口角爭執。辛○○與被告相約
    在外面談，被告旋即打電話過來，叫渠等去被告家等。渠及
    辛○○、丁○○、2 位不詳姓名之男子共5 人，旋即分乘2
    部自用小客車，聯袂至被告位於高雄市○○區○○街394 巷
    24 號 住處。渠等到達後，直接敲擊被告住處大門，但無人
    應門，過了幾分鐘，自距離渠等頗遠處傳來2 、3 聲槍聲，
    渠等立即嚇得跑開。當渠及辛○○上車欲離開該處之際，發
    覺對面有一部黑色車輛，該車旁邊出來一群人，不久之後，
    包含被告在內之數人，朝渠等所在之位置衝過來，其中一人
    手持某種東西，此人有做出開槍或丟東西之動作，隨即聽到
    「碰」、「碰」2 聲槍聲，但因天色黑暗，內心緊張，且將
    頭低下，未能確認此人係何人等情。
  (三)證人辛○○於本院審理時具結後證稱略以：「（檢察官問：
    去年8 月27日凌晨你與你的女朋友，去丑○○家中？）是的
    。（檢察官問：當時找了幾個人過去？）包括我是5 個人。
    （檢察官問：為何去丑○○家中？）我們在講電話發生口角
    ，我們約出去外面講。我們就直接去他家。然後到了他家，
    我們就敲門，敲門之後，過了幾分鐘，聽我的朋友講，說有
    槍聲，我因為在敲門，好像聽到放鞭炮的聲音，他們就往後
    面跑，我叫我的女朋友上車。我們就開車走了。我們開車走
    的時候，看到一個人跑過來，看到他在右前乘客座旁邊那個
    門那邊，有「碰」一聲，我們開車要走，看到前面有一部車
    子衝出來，我們就閃過去，就看到有幾個人在前面，後來我
    們就離開現場了。（檢察官問：你與你女朋友上車要走時，
    有個人衝過來，那個人是丑○○？）我不認識他。（檢察官
    問：以前是否認識丑○○？）不認識。（檢察官問：以前都
    沒有見過丑○○？）沒有。（檢察官問：當天那個人手上有
    無拿東西？）為當時我頭低低的，我害怕有人開槍，所以我
    只有聽到聲音而已，不確定他手上有無拿東西。（檢察官問
    ：你們上車之後，那個人開幾槍？）大概2 、3 槍吧。（辯
    護人問：丁○○是何時中槍？）丁○○是我們敲門時受傷的
    。（辯護人問：當時丁○○人在哪裡？）當時我們往後面跑
    的時候，丁○○也往後面跑，他中槍的時候，他自己也不知
    道。（辯護人問：你在警察局說你看到丑○○拿槍朝車子射
    擊，可是你之前都沒有看過丑○○？）是我女朋友告訴我的
    。（辯護人問：當才提到有一個車子衝出來，那個車子是在
    行進當中？）應該算是行進中。（辯護人問：什麼顏色、牌
    子車子？）黑色，不知道什麼牌子。（辯護人問：是先有人
    朝你們車子跑過來，後來你們開車後，又看到有車子從你們
    前面開過來？）是的。（辯護人問：車子上面有幾個人，你
    有看清楚？）看不清楚。（審判長問：請描述當時情形？）
    我與女朋友坐一部車，其他人坐另一部車。我們停車在丑○○他家隔壁那邊，我自己下車就去敲門，我與我女朋友一起
    去，其他三個人他們去方便，就是在丑○○家對面之空地晃
    ，之後就聽到槍聲，他們就跑開，我與我女朋友就上車走了
    。（審判長問：知道丁○○何時中彈？）我聽我朋友講才知
    道。（審判長問：你離開的時候，不知道他中彈？）是的。
    （審判長問：聽到第一次槍聲後，你們就跑了，另外2 個人
    是誰？）吳民宗（音似）、另外一個人我不知道。（審判長
    問：另外2 個人是誰找去的？）應該是丁○○，我只有叫丁○○去而已）。（審判長問：你們要走時，對方拿東西向你
    們類似開槍或是丟東西？）我與女朋友要上車，看到有一個
    人衝過來，後來聽到「碰」一聲，我不清楚是否是槍聲。（
    審判長問：然後又聽到槍聲？）是。（審判長問：槍聲離多
    遠？）我也分不清楚，我想是空地那邊，因為我在前面有看
    到一群人」等語（參本院94年2 月25日審判筆錄第8 至12頁
    ）。
  (四)是由證人辛○○之證詞，可知渠係證稱於93年8 月27日凌晨
    ，被告與渠在電話交談中，發生口角爭執，與被告相約在外
    面談，後來直接去被告家。渠及女友己○○2 人，丁○○及
    吳明宗（音似，真實姓名年籍不詳）、另1 名真實姓名年籍
    不詳之男性友人3 人，旋即分乘2 部自用小客車，聯袂至被
    告位於高雄市○○區○○街394 巷24號住處。渠等到達後，
    渠與己○○前往被告住處大門，由渠敲門，其餘3 人在被告
    住處對面之工地閒晃、方便，過了幾分鐘後，聽到槍聲，渠
    等均跑開。渠及己○○上車欲離開該處，看見有一人衝過來
    ，當渠正開車離開現場之際，那位衝過來之人站在渠所駕駛
    車輛右前乘客座旁之車門邊，後來聽到「碰」、「碰」2 、
    3 聲槍聲，但因渠害怕有人開槍，乃將頭部放低，因此未確
    定那位衝過來之人，是否手中握有東西。當渠駕駛車輛正離
    開現場時，前方有一部黑色轎車衝出來，渠則一閃而過，並
    看見有數人在前面，隨即離開該處等情。
  (五)證人子○○於本院審理時具結後證稱：「（檢察官問：你與
    戊○○是何關係？）是我乾哥哥。（檢察官問：認識丑○○
    ？）不認識。（檢察官問：你認識蔡祈欣？）我不認識。（
    檢察官問：去年8 月26日晚上戊○○有到澄平街394 巷丑○○住處去，你當天是否有去？）有的。（檢察官問：為何當
    天你去丑○○住處？）是丑○○打電話叫我哥哥過去。（檢
    察官問：幾點打電話？）我忘記了。（檢察官問：當時在何
    處接到電話？）當時是在六合路那邊，我與戊○○、蔡祈欣
    在一起。（檢察官問：接到電話後？）然後我就過去了。（
    檢察官問：戊○○有無說是什麼事情？）我不知道。（檢察
    官問：你們三個人如何過去？）是戊○○開車載我們過去。
    （檢察官問；到了之後？）他們戊○○、蔡祈欣2 個人就下
    車，我在車上。然後戊○○、蔡祈欣與丑○○（當庭之被告
    ）在一個工地旁邊講話，講話講了沒幾分鐘，我們就離開了
    。（檢察官問：你們三個人一起走？）是的。（檢察官問：
    後來去哪裡？）那時我要回高雄前鎮的家，後來我們三個人
    在路上，戊○○、蔡祈欣又接到電話。（檢察官問：接到電
    話的時間離你們離開的時間大概多久？）10分鐘左右。（檢
    察官問：接到電話之後？）我們又趕回去。（檢察官問：戊○○、蔡祈欣在電話中有無與對方說什麼事情？）我不知道
    。（檢察官問：回到現場後，發生什麼事情？）回到現場後
    ，丑○○就跳上車，他說『快走』。（檢察官問：有無問他
    發生何事？）沒有。他們就一起去蔡祈欣家。（檢察官問：
    蔡祈欣家在何處？）在三民區附近，哪一條路我不知道。（
    檢察官問：當時到了蔡祈欣家後，發生什麼事情？）他們就
    上去樓上，我也有上去樓上，我聽到丑○○說他開槍打到人
    ，後來哥哥戊○○與蔡祈欣勸他去投案。（檢察官問：丑○○怎麼說？）我忘記了，好像是說要考慮。之後我哥哥說沒
    有我的事，叫我先坐計程車回去。（檢察官問：當天有無看
    到丑○○持有手槍？）我沒有看到。（檢察官問：當天你說
    在蔡祈欣家裡，丑○○說他有開槍打到人，戊○○等人有無
    問什麼原因？）好像有問，丑○○說是因為女朋友的事情。
    （辯護人問：戊○○開什麼車子？什麼顏色？）三菱車子，
    是黑色車子。（辯護人問：你們第一次是在六合路接到電話
    開車到丑○○那邊，你到現場時，有無看到除了丑○○以外
    之人？）我還有看到乙○○，我看到他們一起在講話。（辯
    護人問：後來說你們第2 次準備要回家路上又接到電話，第
    2 次回去看到誰？）我只有看到丑○○而已。（辯護人問：
    後來丑○○就跳上車，說快走，那時丑○○手上有無拿任何
    東西？）我有看到丑○○有背側背大大的包包。但我沒有看
    到他手上拿任何東西」等語（參本院94年3 月8 日審判筆錄
    第4至10頁）。
  (六)是由證人子○○之證詞，可知渠係證稱於93年8 月26日晚上
    ，渠與證人戊○○、蔡祈欣3 人在高雄市○○路，被告丑○○打電話叫證人戊○○到被告之住處，嗣由證人戊○○駕駛
    三菱黑色轎車前往被告之住處。渠等到達後，證人戊○○、
    蔡祈欣2 人下車後，與被告在一個工地旁邊講話，數分鐘之
    後即離開。渠等在返回渠前鎮住處之途中，證人戊○○復接
    到被告之電話，證人戊○○即駕駛車輛返回上址，被告當時
    背一個側背的背包隨即跳上車說「快走」等語。而渠等及被
    告一同至蔡祈欣位於高雄市三民區之住處，被告於該處樓上
    說其開槍打到人，證人戊○○、蔡祈欣則勸被告去投案，之
    後渠搭計程車回家等情。
  (七)證人戊○○於本院審理時具結後證稱略以：「（檢察官問：
    任職？）做車床。（檢察官問：你與丑○○是何關係？）我
    們是在國中同一個學校認識。（檢察官問：你與子○○是何
    關係？）我叫她妹妹，我們是朋友。（檢察官問：你與蔡祈
    欣是何關係？）也是國中認識的。（檢察官問：去年8 月26
    日凌晨3 點多，你有去丑○○位在澄平街家？）我沒有進去
    他家，我在附近。（檢察官問：當天為何去丑○○家附近？
    ）當天他喝醉酒，一直打電話過來，我害怕他出事，就過去
    看看。（檢察官問：他打電話給你做什麼事情？）剛開始他
    打電話給我叫我幫他叫小姐，我說他喝醉，就叫他坐車回家
    ，後來我又再打電話給他，問他回去沒有，他說他與別人吵
    架，叫我過去。（檢察官問：有無說明叫你過去做什麼？）
    他叫我去他家，沒有說清楚。（檢察官問：他叫你過去他家
    時，你在做什麼事情？人在何處？）我與蔡祈欣、子○○要
    去吃東西之途中，但忘記在何處。（檢察官問：到了丑○○
    家中後？）那時候乙○○已經在那邊了。（檢察官問：除了
    乙○○以外，有無其他人在那邊？）我不知道。（檢察官問
    ：你與他們三個人去丑○○家中後之情形？）乙○○問丑○○發生什麼事情，有聞到丑○○之酒味很重，我們叫他回去
    睡覺。（檢察官問：然後？）我與他談一會兒就走，那時候
    乙○○說沒有什麼事情，我們就一起走了。（檢察官問：丑
    ○○有無說明喝酒原因？）他有說與之前之女朋友怎樣，但
    是沒有講什麼。（檢察官問：有無說女朋友的人要過去找他
    ？）當時還沒有講。（檢察官問：蔡祈欣與你一起過去，蔡
    祈欣有無下車？）應該是有，因為我直接下車去問丑○○。
    （檢察官問：子○○有無下車？）沒有，她在車上。（檢察
    官問：後來你離開，乙○○比你早離開，還是晚離開？）算
    是一起離開，我們開我們的車走，乙○○開他的車子走。（
    檢察官問：你們離開後，有無其他人與丑○○一起？）我沒
    有看到其他人。（檢察官問：你們離開後，你們要去哪裡？
    ）我們要去六合路吃東西，然後還沒有到六合路，丑○○就
    打電話過來，叫我們去接他。（檢察官問：電話中有無提到
    什麼事情？）他那時講一大堆話，我也聽不清楚，我只聽到
    他說快點過去找他。（檢察官問：從你離開，到你第二次接
    到電話叫你回去大概多久時間？）大概10幾分鐘以上。（檢
    察官問：你們回去後之狀況如何？）到了之後，丑○○就出
    來，他就上我們的車。（檢察官問：他說如何？）他說他與
    別人吵架，其他的話，我聽不清楚。（檢察官問：然後你們
    去哪裡？）去蔡祈欣家。（檢察官問：到蔡祈欣家中後？）
    丑○○他就說剛才發生的事情，他說他與別人吵架，我們問
    他怎麼了，他當時還有一點酒醒，他就說他拿槍打人。（檢
    察官問：有無說到有打到人？）他沒有說。（檢察官問：丑
    ○○有說他有開槍打人，有無看到槍枝？）事後去蔡祈欣家
    ，他有拿出來，他從他帶的包包拿出來。（檢察官問：之後
    你們如何處理？）我問他，看是要投案，還是被警察通緝？
    （檢察官問：他怎麼說？）他勾著我的肩出去，他叫我想辦
    法幫他，算是找關係吧。（檢察官問：你如何回答？）我說
    我儘量。（檢察官問：找什麼關係？）隨便問，我有找過民
    意代表。但是都沒有辦法。（檢察官問：後來？）過了中午
    時候，蔡祈欣就載他去投案。（檢察官問：你們從凌晨3 點
    多，把丑○○接到蔡祈欣家中，到他去投案這段期間，你們
    都在哪裡？）在蔡祈欣家中，後來有去鳳山釣蝦場吃東西，
    是我與蔡祈欣、丑○○一起去釣蝦場。（檢察官問：子○○
    ？）她已經先回去了。（辯護人問：你開什麼車子？顏色？
    ）三菱、是黑色。（辯護人問：第2 次回去現場時，你有看
    到誰？）我開車去第1 次會面之地方，丑○○就走出來，沒
    有看到其他人。（辯護人問：你們談事情大概談了多久？）
    2 、3 個小時應該有吧」等語（參本院94年3 月8 日審判筆
    錄第13至22頁）。
  (八)是由證人戊○○之證詞，可知渠係證稱93年8 月26日凌晨3
    時許，渠與證人子○○、蔡祈欣欲外出吃東西，正在途中，
    被告丑○○打電話給渠，要渠幫被告找小姐，渠則說被告喝
    醉叫被告回家，但被告說與別人吵架，叫渠過去，渠怕被告
    出事，隨即駕駛三菱黑色轎車至被告住處附近，到達後，證
    人乙○○即在該處，乙○○問被告發生何事，當時渠聞到很
    重之酒味，被告說與之前的女友如何，渠及乙○○叫被告回
    去睡覺，之後，渠及乙○○均離開該處。渠等離開之後，欲
    至六合路吃東西，還未到六合路，被告又打電話過來，說一
    大堆話，但渠聽不清楚，然知道叫渠去接被告，俟渠再度到
    達前址後，被告即上車，渠等即至蔡祈欣住處，被告則從其
    所攜帶之背包中拿出槍枝，渠見狀即詢問被告要去投案還是
    被警察通緝。被告則勾著渠之肩膀，叫渠想辦法、找關係，
    但渠詢問友人之後均無辦法，嗣於當日中午，渠駕駛自用小
    客車搭載被告，由蔡祈欣陪同至警局投案等情。
  (九)證人乙○○於本院審理時具結後證稱略以：「（檢察官問：
    你與丑○○什麼關係？）朋友。（檢察官問：認識戊○○？
    ）認識，我們也是朋友。（檢察官問：當天凌晨為何去丑○○家中？）因為丑○○說他出事情，叫我過去一下，應該是
    2 、3 點那邊叫我過去的，他打手機給我。（檢察官問：他
    有無說出了什麼事情？）我當時有問他，他說他女朋友的男
    朋友要找他吵架，他沒有說什麼，只是說他出事情，叫我馬
    上過去。（檢察官問：你是否一個人過去？）是的，我一個
    人開車過去。我開銀色小客車過去他家。（檢察官問：去到
    他家看到什麼情形？）去到他家時，沒有進去他家，看到丑
    ○○一個人。（檢察官問：丑○○在哪裡？）他自己一個人
    在門外。（檢察官問：你到他家後，你們二個人說什麼事情
    ？）我問他發生什麼事情，他說他之前之女朋友之男朋友要
    找他吵架，我說你不要再去跟之前女朋友糾纏，我說你喝醉
    酒，應該回去睡覺，我要走時，戊○○他們就過來了。（檢
    察官問：戊○○他們幾個人過來？）好像2 、3 個人，他們
    開車過來。（檢察官問：戊○○過來的人，你認識幾個？）
    認識2 個人，戊○○、蔡祈欣。（檢察官問：戊○○他們過
    來時，他們說了什麼？）他們問我發生什麼事情，我說丑○○與他之前女朋友的男朋友發生口角，要找他吵架，我就說
    道理給他聽，跟他說喝醉酒，我叫他們勸丑○○回去睡覺，
    我跟他們說一說，我就走了。（檢察官問：你走的時候，發
    生什麼事情？）我不知道，我只有到早上才知道，丑○○家
    人不知他媽媽或是他弟弟打電話給我，我就去他家關心，我
    去他家後，就知道丑○○出事了。（檢察官問：你去他家有
    無看到丑○○？）後來我與他家人說，丑○○發生什麼事情
    ，他家人叫我看到丑○○，勸丑○○出來投案。（檢察官問
    ：你有無去勸丑○○？）之後，我就沒有再看到他了。（檢
    察官問：那時丑○○有無問戊○○『東西有無帶來』？）那
    個我不曉得。（辯護人問：丑○○家人有打電話給你，你才
    去他們家，他們家人為何想到要打電話給你？）因為丑○○
    朋友沒有幾個，所以出事，就打電話給我，我也不知道他家
    人為何有我電話。可能是向朋友打聽的。（辯護人問：在去
    他們家之前，有無接到蔡祈欣、或是戊○○打電話給你說發
    生槍擊事情？）沒有。（辯護人問：你與丑○○認識多久？
    ）應該有10幾年了。（辯護人問：你與戊○○認識多久？）
    一樣。（審判長問：你去丑○○家中時，有無看到丑○○拿
    什麼東西？）沒有，他當時一個人在外面，我後來問他發生
    什麼事情，他才告訴我。（審判長問：戊○○、蔡祈欣來的
    時候，他們二個人是一起來？）是的，戊○○好像帶一個女
    生來。（審判長問：他們有無帶什麼東西？）不曉得」等語
    （參本院94年3 月25日審判筆錄第13至16頁）。
  (十)是由證人乙○○之證詞，可知渠係證稱於93年8 月27日凌晨
    2 至3 時許，因被告丑○○以手機通知渠，告以其女友之男
    朋友要找其吵架，渠即至被告前述住處。渠到達後，未進入
    被告家，發現被告1 人在門外，渠叫被告不要再去跟之前的
    女朋友糾纏，並稱被告喝醉了應該回去睡覺，斯時，證人戊○○等人亦到場，渠要求證人戊○○、蔡祈欣勸被告回去睡
    覺，渠隨即離開，於離開時並不曉得證人戊○○等人有帶何
    物品到場。迄於當日上午，被告之家人打電話給渠，渠至被
    告家中關心，方知被告出事，被告之家人要求渠勸被告出來
    投案等情。
  (十一)證人即被害人丁○○於本院審理時具結後證稱：「（檢察官
    問：是否認識丑○○？）不認識。（檢察官問：你與辛○○
    是什麼關係？）朋友。（檢察官問：有無於93年8 月27日凌
    晨跟辛○○到丑○○住處？）有的。（檢察官問：當天是誰
    邀你一起去？）是辛○○。（檢察官問：辛○○有無說去那
    邊做什麼事情？）只說談事情。（檢察官問：當天是幾個一
    起去？）4 、5 個人。（檢察官問：到了丑○○住處後？）
    辛○○去敲門，然後我站在路中間，距離門口大約幾十公分
    而已。我看到旁邊有一個人站在車子後面，車子駕駛座有一
    個人將車窗搖下來，拿出一個東西，但是我看不清楚那是什
    麼，然後我就聽到槍聲，我聽到一聲，我就中槍了。（檢察
    官問：槍是何處打到你？）我從正面左胸中槍。（檢察官問
    ：之後？）我就開始跑，然後我就被送去醫院了。（檢察官
    問：開槍的人你是否認得？）我認不出來，因為他坐在車子
    裡面。（檢察官問：對方有多少人？）不知道，我知道車子
    外面站一個人，車裡面我看不清楚。（檢察官問：在場被告
    當時在何處？）他站在外面。（檢察官問：當天總共聽到幾
    聲槍響？）答我聽到一聲我就中槍，之後我還有聽到一聲，
    然後我就跑掉，後來我的朋友開車來載我。（檢察官問：提
    示證人丁○○高醫加護病房製作之警訊筆錄即偵查卷第70頁
    至71頁，當天警察問你遭到何人開槍，你說你不知道開槍是
    誰，你站在門邊後面，且是後面中槍？）因為當時中槍是後
    面痛，後來檢查出來是正面射入。（辯護人問：那輛車子是
    什麼顏色？）是深色，什麼顏色我不知道。（辯護人問：你
    說丑○○站在外面，是否就是站在車子後面？）是的。（辯
    護人問：你說是坐在車子裡面的人搖下來車窗，他有無朝你
    做什麼手勢？）他手舉起來，後來我就聽到槍聲。（辯護人
    問：你說那個人坐在車裡面與在場的被告是不同人？）是的
    。（審判長問：那輛車子是行駛間還是靜止？）是靜止的。
    審判長問：你面朝哪裡？）面朝車子。（審判長問：有無看
    到槍是從何處開出？）我看到手從車子駕駛座車窗裡面伸出
    。（審判長問：是左手、抑或右手開槍？）我沒有看到，我
    只看到他從駕駛座窗戶伸出手來，我就有聽到槍聲，後來我
    就中槍了。（審判長問：當時駕駛座右方之座位車窗有無搖
    下來？）我看不清楚。（審判長問：你總共聽到幾聲槍聲？
    ）從頭到尾大概二聲。（審判長問；你中槍幾槍？）一槍。
    （審判長問：你站得位置離車子多遠？）50公尺左右。（審
    判長問：有無看到開槍的人之身高、體型？）他坐在車內，
    我沒有看清楚。（審判長問：你視力如何？）我裸視右眼1.
    0 ，左眼0.1 。（審判長問：2 聲槍聲是連續的？）我聽到
    1 聲中槍後就開始跑，後來又聽到1 聲槍聲。（審判長問：
    除了開槍的人開了2 槍外，另外有無其他動作？）因為我跑
    後，就沒有注意其他情形。（審判長問：事後誰找你和解？
    ）丑○○的母親。（審判長問：多少錢和解？）80萬元。（
    審判長問：和解時談什麼？）沒有什麼，他母親說對我很抱
    歉。（審判長問：之前你與丑○○有無碰過面？）不曾。（
    審判長問：你怎麼知道丑○○站在車子旁邊？）我有看到他
    。（審判長問：在50公尺外？）是的。路邊有一盞路燈。（
    審判長問：請詳述那天看到情形？）我站在丑○○家對面之
    馬路中央，丑○○站在信國路79至83號中間之路燈底下，他
    旁邊停了一部車，我看到車上駕駛座有人伸出手來，我沒有
    注意到，他伸手出來沒有多久，我就聽到槍聲，我就中槍。
    之後我就往南跑，我沒有回頭看，就一直跑」等語（參本院
    94年4 月8 日審判筆錄第2 至7 頁，本院94年5 月4 日勘驗
    筆錄第2 頁）。是由證人丁○○上述之證詞，可見渠是證稱
    與證人辛○○是朋友，不認識被告丑○○，於93年8 月27日
    凌晨，與證人辛○○等4 、5 人，駕車至被告住處。渠等到
    達後，證人辛○○上前敲門，渠站在距離大門約數十公分遠
    之路中央。當時渠正面約50公尺處，看見有被告站在一部深
    色車子後面，該處有1 盞路燈，該處為高雄市○○路79至83
    號中間。該車駕駛座有1 人將車窗搖下，拿出1 個東西，手
    舉起來，然後聽到槍聲，渠正面中槍，於中槍之後開始跑，
    後來又聽到槍響1 聲，之後為朋友駕車載走。事後被告之母
    親與渠和解，金額為新臺幣80萬元，被告之母親除說很抱歉
    之外，並未說什麼等情。但查：
    1.證人丁○○於檢察官偵訊時結證稱：「（問：案發當時情
      形？）我們兩台車到被告門口，辛○○去敲被告家中的門
      ，我站在辛○○後面，之後我聽到槍聲1 聲，我就中槍了
      ，我當時站在丑○○家門口，之後我就趕快往他家出來的
      左邊方向跑，就是我們停車的方向，我跑不到1 百公尺就
      無力再跑躲在路邊，我被送醫。（問：幾人從工地跑出來
      ？）我沒有看，當時我面對丑○○家在看他門口，所以我
      沒有看到人，之後我跑去躲，幾人跑出來我不知道」等語
      （參偵卷第19至20頁）【按被告以外之人於偵查中向檢察
      官所為之陳述，除有顯不可信之情況者外，得為證據，刑
      事訴訟法第159 條之1 第2 項。是證人丁○○之前述證詞
      ，除有顯不可信之情況外，得為證據。而本件證人丁○○
      於檢察官訊問時，具結後所為之證詞，並無顯不可信之情
      形，本院自得將之採為認定犯罪事實之證據，附此敘明】
      。
    2.是由證人丁○○於檢察官訊問時之證詞，可知渠係證稱案
      發當時，係站在證人辛○○身後，面對被告丑○○上述住
      處大門，渠於中槍後，往被告住處大門出來左邊之方向奔
      跑等情。則渠此節之證詞，即與渠於本院審理時證稱當時
      站在被告住處對面馬路上，面對高雄市○○路79至83號中
      間等情，並不一致。
    3.徵諸被告丑○○於本院履勘現場時陳稱：「（審判長問：
      當天情形如何？）那時候在電線桿那邊有1 個貨櫃，我躲
      在貨櫃後面北側講電話，當時戊○○已經開車過來停在路
      燈南側靠外側一點，辛○○他們開車來，在我家敲門，我
      怕家有人開門，我就走出去，我走到快到戊○○所開車子
      左側時（他車子面向南邊），辛○○他們轉過來面向我，
      然後就『碰』、『碰』、『碰』幾聲，大概開了3 、4 槍
      ，我看到辛○○他們有人開槍時回頭往南跑，有人上了車
      子，就開車。因為他們車頭朝北，所以車子往北開過來，
      我看到戊○○還要開槍，我就將他槍搶下來，我不知道怎
      麼辦，我就繞到車頭前面上車，因為我要上車，戊○○慢
      慢將車子開動，辛○○車子開過來，我有與他們打到照面
      。我從車頭繞到駕駛座右側開門要上車，看到駕駛座右側
      有人，原來是戊○○的女朋友，他們叫我坐在後面，我就
      開右後車門，讓他們載走。我一上車就將槍交給戊○○，
      他們載我去蔡祈欣家，那時候我在蔡祈欣家，戊○○載他
      女朋友離開半個小時左右，後來又回來載我，就說要載我
      去戊○○爸爸工廠躲藏，戊○○打電話給乙○○叫他去我
      家看看，然後乙○○回來說有打到人。（審判長問：所稱
      的貨櫃是否就是警卷第28頁上面照片左上角之貨車？）應
      該是」等語（參本院94年5 月4 日刑事勘驗筆錄第2 至4
      頁）。足見被告陳稱案發當時，渠原先是躲藏在高雄市○○路89巷與高雄市○○路394 巷25弄間（參警卷第34頁之
      刑案現場測繪圖）電線桿旁之貨櫃，而該貨櫃即係警卷第
      28頁上方照片左上角之貨櫃，證人戊○○已經駕車停於該
      處路燈南側靠外側之處等情。
    4.再衡諸卷附刑案現場測繪圖、照片（參警卷第27至34頁）
      所示，可知案發當時，高雄市○○路89巷與高雄市○○路
      394 巷25弄間，係「宮廷皇冠」之建築工地，而該建築工
      地前方彈殼所之處南方，有1 貨櫃車等情。是果若證人丁○○於檢察官偵訊時，證稱於案發當時渠係面對被告丑○○上述住處大門，於數分鐘之後遭受槍擊，並於中槍後旋
      即往自被告住處大門出來之左方（亦即該處南方）奔跑逃
      逸等情為真，則證人丁○○於中槍之前，焉能看見該處北
      方，亦即位於前述建築工地前方之高雄市○○路上，有關
      被告之動態及位置？又觀諸證人丁○○於偵查中所為之證
      詞，亦見其不知上述工地有幾人在場等情，則以案發當時
      之現場狀況、貨櫃所在位置及證人、被告所在之處觀察，
      可見證人丁○○於偵查中之證詞應係真實可採。至證人丁○○於本案審理時翻易前詞，改稱上情，應係與被告母親
      和解，業已收取80萬元和解金，所為迴護被告之詞，不足
      為採。
  (十二)參諸被告丑○○於警詢時陳稱略以：「（問：你於何時？由
    何人陪同攜帶制式手槍乙支到陽明派出所投案？）於93年8
    月27日13時30分由母親陪同攜帶制式手槍乙支到陽明派出所
    到案說明。（問：你在何時？何地？持何種手槍？槍殺何人
    ？）於93年8 月27日3 時20分左右，在勝三民區○○里○○
    路54號斜對面工地前，持美國製國BRYCO ARMS（9MM）制式
    手槍，我沒有向人開槍。（問：請敘述當時發生槍擊案過程
    ？）於今天凌晨2 點左右，我打電話給前女友己○○000000
    0000聊天，因為己○○說他沒有交男朋友，所以我才打電話
    給她，然後講沒幾句，就有一位自稱她男朋友的男生接過電
    話就罵我要叫我去保太路的一個什麼地方，我說我不要去，
    然後他就說要到我家打我，我就很害怕，我就拿我爸爸留下
    來的手槍。躲在住家附近（信國路54號斜對面的工地旁一個
    貨櫃屋後面）大約3 點20分的時候，就看到2 部自用小客車
    ，約5 、6 個人下車，在敲打我家的門，我害怕他們會傷害
    我的家人，我就從貨櫃屋旁走出來，他們看到我就全部衝過
    來，我很害怕，我看到他們手裡有拿東西（不知何物），我
    害怕就持槍對空鳴槍，想要把他們嚇走，開完槍後，我就往
    信國路左轉黃興路徒步逃離現場。（問：你手槍是由何來？
    ）是我父親蔡永盛生前遺留下來的（約過世3 年）。（問；
    這3 年來這支槍是誰在保管？）以前沒有人保管，是我父親
    放在儲藏室，我前2 個月才發現。你今天為何攜帶手槍在身
    上？並開槍傷人？）因己○○的男朋友要來打我，我只是要
    嚇嚇他們。想把他們趕走。（問：槍支是何種類型？槍支號
    碼？）槍支是美國製、國BRYCO ARMS（9MM）制 式手槍。槍
    號：0000000 。（問：你父親遺留下來一支手槍幾顆子彈？
    ）遺留一隻手槍五顆子彈。（問：以上所說是否實在？有無
    其他意見？）實在。事情發生以後我知道有傷到人，心理覺
    得很難過，覺得對受傷者很抱歉。所以決定自動出來投案」
    等語（參警卷第2 至3 頁）。是由被告丑○○於警詢之陳述
    ，可知其係陳稱於93年8 月27日凌晨2 時許，打電話與前女
    友己○○聊天，之後，與一位自稱己○○男友之人發生口角
    ，其隨即取出於同年6 月間發現，原為其已亡故父親所有，
    藏放於儲藏室之前述制式手槍1 支、子彈5 顆，躲至高雄市
    ○○路54號協對面工地（即為「宮廷皇冠」工地，參警卷27
    至34頁照片、現場圖）旁之1 個貨櫃屋後方。嗣於同日凌晨
    3 時20分許，其看見5 、6 人分乘2 部自用小客車前來，在
    敲打其住處大門，其深恐對方會對家人不利，乃自該貨櫃屋
    後走出來，對方見狀衝過來手中持有不知名之物品，加深其
    恐懼之心，其隨即對空鳴槍，並於開槍後離開現場。嗣因知
    悉有傷到人，覺得對傷者抱歉且內心難過，乃於同日下午1
    時30分許，由其母親陪同之下，攜帶手槍1 支至陽明派出所
    投案等情。
  (十三)被告向陽明派出所投案時所交付，為警扣案之手槍1 支（含
    彈匣1 個，槍枝管制編碼0000000000），及為警於前述建築
    工地前查扣之彈殼5 顆，經送請內政部警政署刑事警察局鑑
    驗之結果，認係美國BRYCO ARMS廠製JENNINGS　NINE型口徑
    9mm 制式半自動手槍，機械性能良好，可擊同口徑之制式子
    彈，認具殺傷力；送鑑已擊發之90手槍彈殼5 顆，認均係已
    擊發口徑9mm （9 ×19mm）之制式彈殼，此有內政部警政署
    刑事警察局（以下稱刑事警察局）93年9 月28日刑鑑字第09
    30181600號槍彈鑑定書1 份在卷可佐（參偵卷第65至69 頁
    ）。是被告持有具殺傷力之制式手槍1 支、制式子彈5 顆之
    事實，應勘認定。
  (十四)是由證人己○○、辛○○、子○○、戊○○之上述證詞，及
    證人即被害人丁○○在偵查中之證述觀察，可見證人己○○
    、辛○○之前述證詞及丁○○於偵查中之證詞，互核相府，
    而證人子○○、戊○○之證詞，亦若合符節。復衡諸被告丑
    ○○於警詢時之陳述，並參酌卷附之診斷證明書1 張（參警
    卷第11頁）、現場照片14張及刑案現場圖1 份（參警卷第27
    至34頁）、及本院94年5 月4 日刑事勘驗筆錄所附之照片9
    張（附於是日筆錄之後）、上述刑事警察局槍彈鑑定書1 份
    （參偵卷第65至69頁）所示，足見證人己○○、辛○○、子
    ○○、戊○○之上述證詞，及證人即被害人丁○○在偵查中
    之證詞，均屬真實可採。準此，本件應係被告於93年8 月27
    日凌晨2 時許，被告在電話交談中，與其前任女友己○○之
    現任男友辛○○發生口角衝突，辛○○即邀同丁○○等人共
    5 人，分乘2 部自用小客車至被告上述住處理論。而被告亦
    不甘示弱，以電話邀請友人戊○○、蔡祈欣、乙○○等人到
    場助陣，並將其已亡故之父親藏放於儲藏室之前述具殺傷力
    之制式手槍1 支、子彈5 顆取出後隨身攜帶。但乙○○、戊○○等人到場後，僅與被告商談數分鐘即先行離去。被告即
    與其隨後聚集之不詳姓名成年男子數名，躲藏在住處右前方
    之「宮廷皇冠」建築工地前方貨櫃後方，等待辛○○等人到
    來。嗣於同日凌晨3 時20分許，辛○○等人扺達被告上述住
    處後，由辛○○敲打丑○○住處之大門，丁○○跟隨在後，
    並面對丑○○住處大門，被告見狀旋即持上開制式手槍，自
    其躲藏之貨櫃屋後跑出，朝辛○○等人所站立之位置先開2
    槍（證人辛○○、己○○皆證稱聽到2 、3 聲槍聲，而證人
    丁○○則明確證稱聽到2 聲槍聲，本院認被告此時係開2 槍
    ），其中1 槍擊中站立在辛○○後方丁○○之左胸部，造成
    丁○○受有左側血胸、氣胸等傷害。辛○○與己○○聽聞槍
    聲後，隨即奔跑至前述車輛上，適辛○○啟動車輛欲離開現
    場之際，被告又持前述手槍，在辛○○所駕駛車輛之右方乘
    客座車門旁連開3 槍（起訴書誤載對辛○○等人停車及躲藏
    之處連開3 槍）。辛○○與己○○開車離開現場後，得知丁○○受到槍傷後，始返回現場，將丁○○載送醫急救。警方
    獲報趕抵現場時，在現場道路上及工地內扣得彈殼5 顆。而
    被告丑○○於開槍之後，將手槍置於背包中，坐上證人戊○○駕駛之上述自用小客車之右後乘客座，證人子○○坐於證
    人戊○○之右側，蔡祈欣坐於證人戊○○之後方。其等一行
    人隨即趨車前往蔡祈欣位於高雄市三民區之住處，被告稱開
    槍打到人，並從其所攜帶之背包中拿出槍枝，復請證人戊○○找關係、想辦法未果。嗣於同日下午1 時30分許，被告由
    其母親陪同下，攜帶上開手槍至陽明派出所投案等事實。至
    被告於警詢時辯稱係對空鳴槍，顯為避重就輕之詞，不足採
    信。又其辯稱果若其於證人辛○○駕車搭載己○○欲離開現
    場之際，持槍射擊，怎可能不射中證人辛○○等人，但證人
    辛○○、己○○2 人之證詞為真實可採，已如前述。而案發
    當時，處於深更時分，天色昏暗，證人辛○○復因心中害怕
    而駕車急欲離開該處，在此急迫、緊張之狀況下，復因射擊
    技巧可能非臻於純熟等情形下，均有可能因此而未命中目標
    ，是被告此節辯解，尚不能作為對其有利之認定。
  (十五)被告、辯護人聲請本院傳喚證人卯○○、壬○○、寅○○到
    庭為證，並提出光碟1 片及譯文2 份，及被告之右眼有外傷
    性神經萎縮併黃斑部病變、其右手之第4 指曾遭切割傷併肌
    腱斷裂，用以證明案發當天係證人戊○○持槍射擊被害人丁○○，並非被告所為。復聲請本院調閱0000000000、000000
    0000號行動電話，於93年8 月26、27日之通聯紀錄，用以查
    明證人戊○○所述是否實情。茲將本院調查之結果，分敘如
    下：
    1.證人壬○○於本院審理時具結後證稱：「（辯護人問：是
      否認識丑○○？）認識，因為我先認識他弟弟，再認識他
      。（辯護人問：去年8 月27日凌晨時間，你人在何處？）
      我與丑○○之弟弟在網咖打電腦，我想明天要去上班，我
      叫我朋友載我去他家牽車子。（辯護人問：你車子停在丑
      ○○他家？）是的，我與他弟弟去雙載去網咖，所以後來
      我回去丑○○家中牽車子。（辯護人問：然後？）我先與
      朋友走，看到丑○○一個人在那邊，我就過去關心，看他
      好像有點喝酒之樣子，我問他在那邊幹嘛，他說要等人講
      事情，我不放心，就陪他在那邊等，後來等了大概10幾分
      鐘，有一輛黑色三菱之車子開過來，他哥哥就走過去跟他
      講話，我也跟過去，我沒有站很靠近，他們講什麼我不知
      道。他們講一講，就回頭看，就看到有人撞他們的門，丑
      ○○就說他們來了，他們有五、六個人走過來，開車的人
      就下車，拿一支槍，我看情況不對，我就趕緊先走，我害
      怕我也有事情。（辯護人問：你接著就離開現場？）是，
      我馬上回家。（辯護人問：事後有聽說後來之情形？）我
      與他弟弟去找開車的人。（辯護人問：在什麼樣情況下去
      找開車的人？）他們是用電話聯絡，然後就去找。（辯護
      人問：你有陪丑○○之弟弟去找開車的人？）是的。（辯
      護人問：他們在談什麼事情？）我不知道，沒有注意。
     （檢 察官問：你到空地時，是丑○○一個人在哪裡？）是
      的。（檢察官問；後來有一部黑色車子開過來，距離你去
      找丑○○之時間多久？）大概十分鐘。（檢察官問：你說
      黑色車子開來之後，如何？）丑○○就走過去與車內駕駛
      者講話，但是丑○○沒有上車。他們講什麼，我沒有聽清
      楚。（檢察官問：後來有人從車上下來？）過了一下子，
      有人去撞丑○○之大門，然後丑○○就與駕駛者說對方來
      了，對方好像有看到我們，他們就走過來，駕駛者從駕駛
      座下車，手上拿一支槍，我看情形不對，我就先走了。（
      檢察官問：你看到撞丑○○家的人走過來？）是的。而且
      我看到駕駛者手上拿一支槍下車以後，我就馬上騎走了。
      （檢察官問：有無看到人開槍？）我沒有看到。（檢察官
      問：有無聽到槍聲？）我沒有聽到。（檢察官問：你確定
      黑色三菱車子之司機就是戊○○？）因為路旁有路燈，所
      以我確定是戊○○。（審判長問：你說拿槍的人下車，之
      後做什麼動作？）他一下車就拿著槍在手上，其他沒有看
      到。（審判長問：有無看到如何拿槍？）是用右手拿槍。
      （審判長問：有無馬上開槍？）沒有，拿在手上而已，沒
      有注意到他做什麼動作，因為我騎車趕緊走了。（審判長
      問：如何知道是槍？）很清楚看到，我看到他拿槍，槍口
      朝下。後來我就趕緊走了」等語（參本院94年3 月8 日審
      理筆錄第31至39頁）。是由證人壬○○之證詞，可知渠係
      證稱於93年8 月27日凌晨，在被告丑○○家附近空地，見
      被告在該處，像是喝過酒的樣子，約10多分鐘之後，有一
      輛黑色三菱轎車開過來，被告即與駕駛講話，待渠回頭，
      即發現5 、6 個人敲被告家門，被告即說他們來了，駕駛
      該部黑色轎車之人右手持1 枝槍，槍口朝下，渠見狀立即
      騎乘機車離開，沒有聽到槍聲。而該黑色轎車之駕駛即為
      戊○○，後來渠有陪被告之弟找戊○○，但不知道也沒注
      意談論到什麼等情。然查：
      (1)依據證人己○○、辛○○之證詞，可知案發當時，係由
        證人辛○○上前敲被告住處之大門，證人丁○○在後，
        但並無人應門，於數分鐘後，聽聞「碰」、「碰」2 聲
        槍聲，渠等即跑離現場，已如前述。
      (2)根據被告之陳述，可知被告係稱與戊○○約在空地貨櫃
        屋見面，於3 時10分許，戊○○再返回該處，過了幾分
        鐘，辛○○等人來敲打被告家的門，被告因害怕家人打
        開門會危險，乃從貨櫃屋出來，正要走到戊○○車子那
        邊時，戊○○就開槍了等語（參本院94年3 月8 日審判
        筆錄第12頁）。
      (3)參諸證人丁○○於偵查中之證詞，可知案發當時，係由
        證人辛○○敲被告家門，渠於辛○○身後，俟無人應門
        時，旋即遭受槍擊等情，亦如前述。
      (4)是由證人己○○、辛○○、丁○○之證詞，衡諸被告之
        陳述，可知證人辛○○等人，於到達上述場所後，證人
        辛○○敲被告家門，證人丁○○在辛○○後方面對被告
        家門之際，旋即遭人開槍射傷等事實。但證人壬○○竟
        證稱對方5 、6 人往前述空地走過來時，被告丑○○告
        知證人戊○○「他們來了」，渠旋即離開，在此過程中
        ，均未聽到槍聲等情，顯與實情相違。是其證詞之真實
        性，實有可疑，準此，渠證稱看見證人戊○○持槍走下
        上述黑色三菱轎車乙節之真實性，即有可疑，不能遽予
        採信。
    2.證人卯○○於本院審理時具結後證稱：「（辯護人問：是
      否認識丑○○？）我們是鄰居，我認識。（辯護人問：你
      們家住的地方與他住的地方離多遠？）大概轉個彎，離1
      百公尺吧。（辯護人問：去年8 月份27日，那天凌晨1 點
      開始到4點 多，你們在哪裡？）我在家裡睡覺，後來被吵
      醒。（辯護人問：為何被吵醒？）我聽到外面有人在叫囂
      ，所以被吵醒，我就出來在三樓陽台外看。（辯護人問：
      之後看到什麼？）他們叫囂一陣子，我看到一輛黑色轎車
      ，裡面出來一個年輕人，那個人就開槍，我害怕遭殃，就
      回家，等到後來出來時，就沒有看到任何人。（辯護人問
      ：那時候有無看到丑○○？）他站在車後，開槍的人比較
      矮。（辯護人問：丑○○站在什麼車子後面？）站在一輛
      黑色車子後面。（辯護人問：有無看到丑○○做什麼？）
      他與別人叫囂，他們在拉拉扯扯。（檢察官問：你與丑○○認識多久？）10多年了。（檢察官問：你家離丑○○家
      有1 百多公尺？）他們住在澄平街，我住在信國路，離他
      家轉個彎，大概1 百公尺。（檢察官問：當天你是被別人
      之叫囂聲吵醒？）是的。（檢察官問：當時你說被吵醒，
      你就出來陽台？）是的。（檢察官問：你在陽台看到一輛
      黑色車子過來？）我打開陽台的門時候，就有看到一輛黑
      色之車子停在那邊。（檢察官問：黑色車子停的地點大概
      離你家多遠？）大概60幾公尺。（檢察官問：當時黑色車
      子有無人下車？）我看到時候，隔了2 、3 分鐘，有一個
      年輕人從右邊車門出來，他拿槍就打了。（檢察官問：什
      麼槍？）我不知道，沒有看清楚。我有聽到槍聲。（檢察
      官問：你聽到幾聲槍聲？）不知道。（檢察官問：你聽到
      槍聲後？）我就馬上關門就進去。（檢察官問：關門進去
      後，有無再聽到槍聲？）有，但是我家玻璃門關起來後，
      開幾槍我沒有聽清楚。（檢察官問：當天開槍之男子穿什
      麼衣服？）晚上我看不清楚。（檢察官問：那個停車地點
      有無路燈？）57號到71號之左側有路燈。（檢察官問：黑
      色車子停車地點離路燈有多遠？）大概從我現在坐的位置
      到牆壁之距離。（檢察官問：開槍之男子之長相有無看清
      楚？）沒有，我不認識他，因為距離太遠，我看不清楚。
      （檢察官問：為何開槍的人沒有看到，但是丑○○站在車
      後面，你卻看得清楚？）因為丑○○個子比較高，開槍的
      人個子比較矮。一高一矮很明顯。（審判長問：你當時為
      何跑去陽台看？）當時我的陽台是在3 樓，我看斜角的角
      度，我站的地方距離車子約70多公尺。（審判長：問光線
      如何？）我先在房內聽到丑○○之聲音，後來打開陽台門
      ，看到丑○○，因為我認識他，不想理他，要轉身進去，
      剛好開槍的時候，我就順便走進去。（審判長問：既然你
      轉身要進去為何還有看到有人開槍？）我剛好要轉身，就
      看到開槍。（審判長問：你說你看到那個人開槍是從何地
      方開槍？）右邊車門處，但是車子之前座抑或後座，我沒
      有看清楚。（審判長問：你近視幾度？）四百多度。（審
      判長問：你再次打開陽台時，有無看到什麼？）我再次出
      來打開陽台看時，就沒有人了。（審判長問：當時是如何
      開門出來？）我聽到聲音出來看看，我開門出來，看到有
      人開槍，第一槍開槍後，我就轉身進來屋內。（審判長問
      ：請詳述當時看到情形經過？）我從我家往北看，丑○○
      面向東南方，位置在89號巷口，我以為他們在吵架。我打
      開門要進去時，聽到「碰」1 聲，我看到他與1 個人在講
      話，但是我沒有看到他拿東西」等語（參本院94年3 月8
      日審判筆錄第23至31頁，94年5 月4 日刑事勘驗筆錄第1
      頁）。
    3.是由證人卯○○之前述證詞，可知渠係證稱於93年8 月27
      日凌晨在家中睡覺時，聽到有人在外叫囂被吵醒，之後到
      3 樓陽台外看，發現一輛黑色轎車停在高雄市○○路71號
      附近，距離渠之住處約60、70公尺，隔2 、3 分鐘之後，
      有1 位年輕人自右邊車門出來，在右邊車門處，拿槍就開
      ，當時被告站在該名男子之後方，渠於聽到槍聲後，隨即
      進屋內，嗣後再至該陽台時，就沒有人了等情。但查：
      (1)被告係陳述，案發當時在電線桿那邊有1 個貨櫃，其躲
        在貨櫃後面北側講電話，斯時，戊○○已經開車過來停
        在路燈南側靠外側一點之處，其走近該車左側之處時，
        證人戊○○即開槍等情，已如前述。則依據被告之陳述
        、證人丁○○於本審理時之證述，可知其等係陳稱證人
        戊○○係於上述黑色三菱轎車之左側開槍，但證人卯○○竟證稱開槍之男子，係於黑色車輛之右側門邊開槍，
        渠證詞之真實性，令人懷疑。
      (2)案發當時，高雄市○○路89巷與高雄市○○路394 巷25
        弄間，係「宮廷皇冠」之建築工地，而該建築工地前方
        彈殼所在地附近，有1 貨櫃車等情，亦如前述。則被告
        於案發當時，果若躲於該貨櫃後方講電話，而證人卯○○之住處為高雄市○○路57號，係在案發現場之東南方
        （參警卷第28、34頁現場測繪圖及照片、本院94年3 月
        8 日審判筆錄所附之卯○○所繪現場圖、94年5 月4 日
        刑事勘驗筆錄所附之照片），以證人卯○○站在住處3
        樓陽台之角度，是否能看到被告之動態，亦有疑問。
      (3)證人卯○○證稱看見被告與人拉拉扯扯，於聽聞槍聲之
        後旋即進入屋內，嗣後出來觀看時，已無任何人在該處
        等語。但依據被告之陳述，其自前述貨櫃後方走向證人
        戊○○停車處，尚未到達該車左側時，證人戊○○業已
        開槍，而證人戊○○開槍前，被告並無與人拉拉扯扯之
        情形，足見證人卯○○此節證詞為虛。
      (4)是由前述之論證，可知證人卯○○之上述證詞，應為迴
        護被告之詞，不可採信。
    4.至辯護人提出光碟1 片、V8錄影帶1 捲，用以證明證人戊○○、被告之弟寅○○及證人壬○○，曾於泡沫紅茶店談
      論本件案情，證人壬○○當場聽聞證人戊○○承認有開槍
      等情事。經查：
      (1)證人壬○○於本院94年6 月10日審理時具結後雖證稱，
        渠於同年9 月間某日，與證人寅○○、戊○○，在高雄
        市○○路與澄清路之泡沫紅茶店討論事情，證人寅○○
        問戊○○槍是誰開的，戊○○自承開槍，因對方的人已
        到，不得不開槍，槍枝是乾淨的。當時錄音機是放在渠
        之身上，是徵信社的人所放，當天寅○○與戊○○2 人
        的對話，渠均聽得很清楚等情（參本院94年6 月10日審
        判筆錄第3 至7 頁）。
      (2)證人寅○○於本院94年6 月10日審理時具結後證稱，本
        案發生後，渠之朋友「龍仔」及乙○○告知渠係戊○○
        開槍，渠即知道被告是去頂罪。渠有約戊○○談論案發
        情形，先後有2 次，第1 次戊○○不太想講就走了，第
        2 次是案發後10餘天以後，當時戊○○說被告與別人起
        衝突，要跟戊○○借東西，但被告醉得很厲害，所以不
        拿東西給被告。戊○○自承花15萬元買槍枝，有6 、7
        人敲渠家之門，所以才開槍等語（參本院94年6 月10日
        審判筆錄第8 至14頁）。
      (3)但查，證人壬○○於本院94年3 月8 日審理時係證稱不
        知道亦未注意證人寅○○與戊○○談論之內容等語（參
        94年3 月8 日審判筆錄第33頁最後1 行至34頁第1 行）
        。則證人壬○○關於是否知悉證人寅○○與戊○○二人
        談話內容乙節，即有前後不一之情形。而證人戊○○於
        本院審理時證稱：「當天寅○○找我去泡沫紅茶店，是
        因為有將鑽石放在蔡祈欽處，所以找我將鑽石拿回來」
        等語（參本院94 年6月10日審判筆錄第15頁），是證人
        戊○○既否認於上述泡沫紅茶店承認前述槍枝係渠所有
        並開槍等情，自難以證人壬○○、寅○○前述證詞，而
        認證人戊○○有承認開槍之情事。
      (4)本院當庭勘驗辯護人所提出之光碟片1 片，勘驗結果：
        「畫面中出現1 個黑衣男子之上半身，沒有拍攝到臉孔
        ，他右手持壹支香煙，講話吵雜聽不清楚。之後黑衣男
        子離開座位，畫面拍攝到現場類似泡沫紅茶店之桌椅，
        黑衣男子隨後又回來。其間講話聲音吵雜不清楚，有客
        人、及服務生在原位走動穿梭。畫面左方有3 名男子坐
        在一桌談事情，但從頭到尾聽不清楚」（參本院94年6
        月14日審判筆錄第2 頁）。嗣辯護人提供V8錄影帶原帶
        1 卷，本院當庭勘驗之結果，沒有顯示任何畫面（參本
        院94年7 月5 日審判筆錄第2 頁）。是由辯護人所提出
        之光碟、V8錄影帶原帶，並未能顯示畫面中出現人物之
        對談內容。而觀諸辯護人所提出之前述光碟譯文，可見
        該譯文內容，大部分係證人寅○○之陳述，證人戊○○
        並未陳述以15萬元之代價購買槍枝，亦未承認於案發當
        日有開槍之情事。是辯護人所提出之光碟、譯文，亦不
        能作為對被告有利之認定。
      (5)再查，就前述之論證，可知本件實因被告丑○○與其前
        任女友己○○之現任男友辛○○，發生口角衝突，辛○○邀同丁○○等人，欲與被告理論而引起，證人戊○○
        實無開槍傷人之動機可言。
    5.至被告及辯護人以被告有上述眼疾，及其右手第4 指受有
      上述傷害，不可能開槍射中被害人丁○○，其右手亦不能
      開槍，被告並未開槍等情。但觀諸卷附財團法人私立高雄
      醫學大學附設中和紀念醫院（以下稱中和紀念醫院）94年
      2 月11日函所附之被告病歷影本及診斷證明書所示（附於
      本院94年1 月7 日準備程序筆錄之後），可知被告於88年
      3 月13日至同年3 月30日，因頭部外傷併左前額骨凹陷性
      骨折，外傷性視神經病變於中和紀念醫院住院治療，其因
      右眼外傷性視神經萎縮併黃斑部病變，目前右眼視力在0.
      02以下，最佳矯正視力為眼前60公分等情。但被告係右眼
      因上述之病變，導致視力於矯正後最佳視力為眼前60公分
      ，其左眼並未有何病狀，尚不能據此而認被告並無開槍之
      能力。又依據卷附財團法人長庚紀念醫院高雄分院94年2
      月14日（94）長庚院高字第411929號函所附之病歷影本1
      份所示，可知被告於93年6 月28，日因右手第4 指切割傷
      併肌腱斷裂入院急診縫合，並於93年7 月8 日、7 月15日
      回診拆線等情。準此，被告之上述傷勢既已於案發1 年前
      ，經醫師予以縫合處理並拆線，縱然如被告及辯護人所述
      ，被告之右手無法完全伸直，但此僅係右手之活動及靈活
      度較未受傷前不便，尚不能據此而認其因此不能開槍。
    6.又辯護人聲請本院調閱0000000000、0000000000號行動電
      話，於93年8 月26、27日之通聯紀錄，用以查知證人戊○○所述是否實情。然查，依據調閱卷附被告所使用之上述
      2 支行動電話，於前述2 日之通聯紀錄所示，可知該2 支
      行動電話，分別有71、61筆之通話紀錄，但就上述通聯紀
      錄之形式觀之，不能發覺證人戊○○之前述證詞，有何不
      實之處。且被告及辯護人並未指出前述通聯紀錄，如何可
      證明證人戊○○之前述證詞不實，因此，尚不能以據此而
      推翻證人戊○○前述證詞之真實性。
    7.是由前述之論證，可知被告之前述辯解及辯護人之辯護意
      旨，尚難作為對被告有利之認定。
  (十六)綜上，被告所辯，顯為臨訟卸責之詞，不足採信。此外，復
    有前述制式手槍1 支、制式彈殼5 顆扣案可稽，且被害人丁○○之診斷證明書1 張（參警卷第11頁）、現場照片14張及
    刑案現場圖1 份（參警卷第27至34頁）、本院94年5 月4日
    刑事勘驗筆錄所附之照片9 張（附於是日筆錄之後）、上述
    刑事警察局槍彈鑑定書1 份（參偵卷第65至69頁）在卷可考
    ，其持有制式手槍、子彈及殺人未遂等犯行，洵堪認定。
三、按刑法上之故意，分直接故意（確定故意）與間接故意（不
    確定故意），「行為人對於構成犯罪之事實，明知並有意使
    其發生者」為直接故意。「行為人對於構成犯罪之事實，預
    見其發生而其發生並不違背其本意者」為間接故意。又制式
    手槍、子彈，具有強大之殺傷力，若持之以射擊人之身體，
    被射中之人有死亡之危險，此為業已成年之被告所知之甚稔
    者。本件被告持具殺傷力之制式手槍，朝告訴人辛○○、己○○及被害人丁○○等人站立之地方、被害人辛○○駕駛車
    輛欲離開現場時開槍，並接續擊發2 次共5 槍，其對可能造
    成人員死亡之事實應能預見其可能發生，且對發生子彈擊中
    丁○○左胸之事實應不違背其本意，是被告顯有殺人之不確
    定故意，應可認定。是核被告所為，係犯槍砲彈藥刀械管制
    條例第7 條第4 項之未經許可持有制式手槍罪、同條例第12
    條第4 項之未經許可持有子彈罪及刑法第271 條第2 項、第
    1 項之殺人未遂罪。又槍砲彈藥刀械管制條例雖於94年1 月
    26日經以總統華總一義字第09400010101 號令修正公布，並
    自同年月28日施行，惟被告所涉上開槍砲彈藥刀械管制條例
    第7 條第4 項及同條例第12條第4 項之規定均未修正，是本
    件尚無新舊法比較之問題，併予敘明。其一行為持有上開手
    槍及子彈，為相像競合犯，應從一重之持有制式手槍罪處斷
    。被告所犯持有制式手槍及殺人未遂二罪間，有方法、結果
    之牽連關係，應從一重之殺人未遂罪處斷。被告已著手於殺
    人行為之實施，並擊中被害人丁○○之左胸，造成丁○○受
    有左側血胸、氣胸等傷害，幸因醫師細心救治而未發生死亡
    之結果，為未遂犯，應依刑法第26條前段之規定減輕其刑。
    爰審酌被告丑○○與被害人辛○○、丁○○等人並無冤仇，
    竟僅因與辛○○發生口角衝突，即持其已亡故父親所藏放之
    上述制式手槍、子彈，對前來敲打其住處大門之被害人辛○○、丁○○等人射擊2 槍，復於被害人辛○○、己○○正欲
    駕駛前述車輛離開現場之際，接續射擊3 槍，並於第1 次射
    擊時，子彈擊中並擊中被害人丁○○左胸，造成前述傷害，
    幸得醫師之急救，方倖免於難，然由此可見其惡性非輕，且
    其於犯罪後，在檢察官偵查、本院審理時，飾詞卸責否認開
    槍射擊之情事，原應予以重罰。但念及被告於案發後，旋即
    於同日下午1 時30分許，持上述制式手槍，至陽明派出所投
    案，其雖於犯罪情節上有所掩飾，然仍可見其已有悔過之心
    ，足見其並非十惡不赦之徒，並衡酌其犯罪之動機、目的、
    手段、所生之危害，及其家人業已賠償被害人丁○○80萬元
    達成和解等一切情狀，量處如主文所示之刑，並依其犯罪之
    性質認有褫奪公權之必要，併予宣告褫奪公權4 年。至扣案
    之上開制式手槍1 支（含彈匣1 個），係屬違禁物，應依刑
    法第38條第1 項第1 款之規定，宣告沒收。又被告所持有之
    制式子彈5 顆業已擊發，其所遺留之彈殼5 顆，已無殺傷力
    ，核與沒收之要件不合，自無庸宣告沒收，附此敘明。
據上論斷，應依刑事訴訟法第299 條第1 項前段，槍砲彈藥刀械
管制條例第7 條第4 項、第12條第4 項，刑法第11條前段、第27
1 條第2 項、第1 項、第55條、第26條前段、37條第2 項、第38
條第1 項第1 款，判決如主文。
本案經檢察官庚○○到庭執行職務
中　　華　　民　　國　　94　　年　　8 　　月　　22　　日
                  刑事第十庭審判長法  官  張世賢
                                  法  官  王啟明
                                  法  官  呂曾達
以上正本證明與原本無異。
如不服本判決，應於收受送達後10日內向本院提出上訴書狀。
中　　華　　民　　國　　94　　年　　8 　　月　　22　　日
　　　　　　　　　　　　　        書記官  林慧君
附錄本案論罪科刑法條全文：
槍砲彈藥刀械管制條例第7條第4項、第12條第4項。
槍砲彈藥刀械管制條例第7條第四項：
未經許可，持有、寄藏或意圖販賣而陳列第 1 項所列槍砲、彈
藥者，處5 年以上有期徒刑，併科新台幣1 千萬元以下罰金。
槍砲彈藥刀械管制條例第12條第四項：
未經許可，持有、寄藏或意圖販賣而陳列子彈者，處 5 年以下有
期徒刑，併科新台幣 300 萬元以下罰金。
中華民國刑法第271條第1項、第2項：
殺人者，處死刑、無期徒刑或 10 年以上有期徒刑。
前項之未遂犯罰之。
